ACORDAO-COMPLETO-2376850

ACÓRDÃO DE RELAÇÃO

ACÓRDÃO DE RELAÇÃO 10401/2019 ATA 37/2019 - SEGUNDA CÂMARA

Acórdão 10401/2019-TCU-Segunda Câmara
	VISTOS e relacionados os autos de tomada de contas especial adiante indicados, Fundação Nacional de Saúde (Funasa) em desfavor de Genival Bento da Silva, prefeito de Casserengue - PB, em razão da não conclusão do objeto do Convênio 2582/2005, cuja finalidade era executar obras de ampliação e melhoria do sistema de abastecimento de água da Escola Municipal Januário Ferreira de Souza.
	Considerando que este colegiado, por intermédio do Acórdão 3085/2019-TCU-Segunda Câmara, rejeitou as alegações de defesa oferecidas pelo responsável acima nominado, e fixou prazo para recolhimendo do débito apurado no processo;
	considerando que, notificado da referida deliberação, o ora recorrente compareceu aos autos apresentando a petição acostada à peça 40, a título de recurso de reconsideração contra os termos do Acórdão 3085/2019-TCU-Segunda Câmara;
	considerando que o Acórdão 3085/2019-TCU-Segunda Câmara não pronunciou-se quanto ao mérito das contas, limitando-se a rejeitar as alegações de defesa e a fixar prazo para o recolhimento da dívida de forma a permitir o saneamento do processo e o julgamento pela regularidade, constituindo-se numa decisão preliminar, conforme art. 201, § 1º, do Regimento Interno;
	considerando que o art. 285 do Regimento Interno limita a interposição de recurso de reconsideração contra decisão definitiva em processo de prestação ou tomada de contas;
	considerando os §§ 1º e 2º do art. 23 da Resolução TCU 36/95, verbis:
	§ 1º Não cabe recurso da decisão que rejeitar as alegações de defesa apresentadas pelo responsável. 
	§ 2º Caso o responsável não recolha a importância devida e apresente novos elementos de defesa, esses serão examinados quando do julgamento das contas.
	considerando que o exame de admissibilidade de recursos efetuado pela Serur conclui pela recepção da peça encaminhada pelo responsável como novos elementos de defesa, a serem considerados por ocasião do julgamento de mérito das contas, nos termos do art. 23, §§ 1º e 2º, da Resolução TCU 36/95;
	ACORDAM os ministros do Tribunal de Contas da União, reunidos em sessão de 2ª Câmara, com fundamento no art. 32, inciso I, da Lei 8.443/92; arts. 201,§ 1º, e 285, caput, do Regimento Interno; c/c o art. 23, §§ 1º e 2º da Resolução TCU 36/95, em receber a peça 40 do processo adiante relacionado, encaminhada por Genival Bento da Silva, como novos elementos de defesa a serem considerados por ocasião do julgamento de mérito das contas, e determinar o encaminhamento dos autos à unidade instrutiva, para continuidade do feito.
1. Processo TC-004.870/2016-6 (TOMADA DE CONTAS ESPECIAL) 
	1.1. Responsável: Genival Bento da Silva (XXX.937.674-XX) 
	1.2. Recorrente: Genival Bento da Silva (XXX.937.674-XX) 
	1.3. Órgão/Entidade: Fundação Nacional de Saúde; Prefeitura Municipal de Casserengue - PB
	1.4. Relator: Ministro Aroldo Cedraz
	1.5. Representante do Ministério Público: Subprocurador-Geral Paulo Soares Bugarin
	1.6. Relator da deliberacao recorrida: Ministro Aroldo Cedraz
	1.7. Unidades Técnicas: Secretaria de Recursos (SERUR) ; Secretaria de Controle Externo de Tomada de Contas Especial (SecexTCE) .
	1.8. Representação legal: John Johnson Gonçalves Dantas de Abrantes (1.663/OAB-PB) e outros, representando Genival Bento da Silva. 
	1.9. Determinações/Recomendações/Orientações: não há.

Segunda Câmara

Genival Bento da Silva (XXX.937.674-XX)

ACORDAO-COMPLETO-2407837

Acórdão 7800/2021 - Segunda Câmara

AROLDO CEDRAZ

Ministro Aroldo Cedraz

John Johnson Gonçalves Dantas de Abrantes (1.663/OAB-PB) e outros, representando Genival Bento da Silva.

Subprocurador-Geral Paulo Soares Bugarin

TOMADA DE CONTAS ESPECIAL (TCE)

Secretaria de Recursos (SERUR); Secretaria de Controle Externo de Tomada de Contas Especial (SecexTCE).